臺灣高等法院刑事裁定
110年度抗字第1580號
抗  告  人
即  受刑人  王言皓



上列抗告人因定其應執行刑案件，不服臺灣新北地方法院110年
度聲字第2868號，中華民國110年9月9日裁定，提起抗告，本院
裁定如下：
    主  文
抗告駁回。
    理  由
一、原裁定意旨略以：本件抗告人即受刑人王言皓因犯如附表所
    示之罪，經法院判決如附表所示之刑確定。茲檢察官因受刑
    人之請求而聲請定應執行之刑，原審認其聲請為正當，審酌
    受刑人犯罪之次數、情節及整體之非難評價，依刑事訴訟法
    第477條第1項、刑法第53條、第51條第5款，以裁定定其應
    執行刑為有期徒刑13年8月等語。
二、抗告意旨略以：量刑及數罪併罰定應執行刑之輕重，固屬事
    實審法院得依職權自由裁量之事項，惟應於法律一定之外部
    性界限內為之，並注意刑罰邊際效應隨刑期而遞減及行為人
    所生痛苦程度隨刑期而遞增之情形，考量行為人整體犯罪間
    之關係、犯罪時間密接性、個人情狀及復歸社會之可能性，
    妥適定執行刑，始符合公平、比例原則。受刑人為家中經濟
    支柱，雙親年邁且身體狀況不佳，受刑人於羈押期間為求早
    日返家照料雙親、處理民事訴訟，而於偵查中坦承全部犯行
    ，然其中數罪並非受刑人所犯，故提出數罪併罰之聲請以求
    減輕刑期，惟原裁定所定執行刑實屬過重，請另為裁定，給
    予受刑人自新機會，得早日重返社會、照顧家庭云云。
三、按數罪併罰，有二裁判以上者，依刑法第51條規定，定其應
    執行之刑，數罪併罰，宣告多數有期徒刑者，於各刑中之最
    長期以上，各刑合併之刑期以下，定其刑期。但不得逾30年
    ，刑法第53條、第51條第5款定有明文。又裁判確定前犯數
    罪者，併合處罰之。但有下列情形者，不再此限：一、得易
    科罰金之罪與不得易科罰金之罪。二、得易科罰金之罪與不
    得易服社會勞動之罪。三、得易服社會勞動之罪與不得易科
    罰金之罪。四、得易服社會勞動之罪與不得易服社會勞動之
    罪。前項但書情形，受刑人請求檢察官聲請定應執行刑者，
    依第51條規定定之。刑法第50條亦有明文。次按，法律上屬
    於自由裁量之事項，有其外部性界限及內部性界限，並非概
    無拘束。依據法律之具體規定，法院應在其範圍選擇為適當
    之裁判者，為外部性界限；而法院為裁判時，應考量法律之
    目的，及法律秩序之理念所在者，為內部性界限。法院為裁
    判時，二者均不得有所踰越（最高法院80年台非字第473號
    判例意旨參照）。至所定執行刑之多寡，屬實體法上賦予法
    院依個案自由裁量之職權，如所為裁量未逾上述範圍，且無
    濫權情形，即無違法可言。
四、經查，本件受刑人先後犯有施用第二級毒品等共計33罪，經
    臺灣士林地方法院、原審法院判處如附表所示之刑，均已分
    別確定在案，有各該裁判書及本院被告前案紀錄表各1份在
    卷可稽。附表編號1所示之罪刑雖得以易科罰金，而符合修
    正後刑法第50條但書不併合處罰之要件，然受刑人業已請求
    檢察官聲請定應執行刑，此有定刑聲請切結書附卷可參，故
    應認檢察官之聲請為正當。上開數罪係裁判確定前所犯，而
    有二以上裁判，原審因依檢察官之聲請，於各刑中之最長期
    （即2年10月）以上，各刑合併之刑期（即74年2月）以下，
    定其應執行之刑為有期徒刑13年8月，並未逾越法律外部性
    界限。審酌受刑人所犯數罪均為與毒品危害防制條例有關之
    犯罪，且犯罪時間相距非遠，兼衡其整體犯行的應罰適當性
    ，各罪之不法性及貫徹刑法量刑之理念規範，並考量附表各
    罪前定應執行刑與其餘之罪宣告刑之刑期總和為13年9月，
    已達減輕有期徒刑60年5月之效果，原裁定所定應執行刑復
    予以適當酌減，顯已給予受刑人相當之恤刑利益，符合法律
    授予裁量權之目的，尚無違背內部性界限。是原審酌定之執
    行刑，並未違背刑法第51條各款之規定，亦無明顯違背公平
    、比例原則或整體法律秩序之理念，屬法院裁量職權之適法
    行使，核無違法或不當。受刑人雖稱部分數罪並非其所犯云
    云，惟此屬該確定判決是否有認定事實錯誤之範疇，應循再
    審程序請求救濟，核與定應執行刑無涉，尚不足為有利受刑
    人之認定。其餘抗告意旨無非就原審法院裁量職權之適法行
    使，空言指摘原裁定違反比例原則，或以無關之個人家庭狀
    況，陳述其主觀之期待請求從輕裁定云云，均非可採。綜上
    ，本件抗告為無理由，應予駁回。
據上論斷，應依刑事訴訟法第412條，裁定如主文。
中　　華　　民　　國　　110 　年　　10　　月　　19　　日
                  刑事第二十五庭審判長法　官  邱滋杉
                                      法　官  邱瓊瑩
                                      法　官  陳彥年
以上正本證明與原本無異。
如不服本裁定，應於收受送達後五日內向本院提出再抗告狀。
                                      書記官  彭秀玉
中　　華　　民　　國　　110 　年　　10　　月　　19　　日
附表：
編號  1 2 3 罪名  施用第二級毒品 販賣第二級毒品 販賣第二級毒品 宣告刑  有期徒刑3月 有期徒刑2年10月 有期徒刑2年6月，共7次 犯罪日期  109年3月6日上午1時22分許採尿前回溯96小時內某時 109年2月4日 108年12月2日至109年2月19日 偵查機關年度案號  士林地檢109年度毒偵字第471號 新北地檢109年度偵字第13738、20386、20568號，109年度毒偵字第2332、3647號 新北地檢109年度偵字第13738、20386、20568號，109年度毒偵字第2332、3647號 最後事實審 法院 臺灣士林地方法院 臺灣新北地方法院 臺灣新北地方法院  案號 109年度審簡字第504號 109年度訴字第609、686號  109年度訴字第609、686號   判決日期 109年7月29日 109年9月22日 109年9月22日 確定判決 法院 臺灣士林地方法院 臺灣新北地方法院 臺灣新北地方法院  案號 109年度審簡字第504號 109年度訴字第609、686號  109年度訴字第609、686號   確定日期 109年9月2日 109年11月4日 109年11月4日 是否為得易科罰金之案件  是 否 否 備註  士林地檢109年度執字第4859號 ⒈新北地檢109年度執字第14769號 ⒉編號2至7所示之罪，經臺灣新北地方法院109年度訴字第609、686號判決應執行有期徒刑13年6月確定  

編號  4 5 6 罪名  販賣第二級毒品 販賣第二級毒品 販賣第二級毒品 宣告刑  有期徒刑2年4月，共20次 有期徒刑2年2月，共2次 有期徒刑1年10月 犯罪日期  108年10月25日至109年4月10日 108年11月8日、108年11月14日 109年1月21日 偵查機關年度案號  新北地檢109年度偵字第13738、20386、20568號，109年度毒偵字第2332、3647號 新北地檢109年度偵字第13738、20386、20568號，109年度毒偵字第2332、3647號 新北地檢109年度偵字第13738、20386、20568號，109年度毒偵字第2332、3647號 最後事實審 法院 臺灣新北地方法院 臺灣新北地方法院 臺灣新北地方法院  案號 109年度訴字第609、686號  109年度訴字第609、686號  109年度訴字第609、686號   判決日期 109年9月22日 109年9月22日 109年9月22日 確定判決 法院 臺灣新北地方法院 臺灣新北地方法院 臺灣新北地方法院  案號 109年度訴字第609、686號  109年度訴字第609、686號  109年度訴字第609、686號   確定日期 109年11月4日 109年11月4日 109年11月4日 是否為得易科罰金之案件  否 否 否 備註  ⒈新北地檢109年度執字第14769號 ⒉編號2至7所示之罪，經臺灣新北地方法院109年度訴字第609、686號判決應執行有期徒刑13年6月確定   

編號  7   罪名  持有第二級毒品純質淨重20公克以上   宣告刑  有期徒刑9月   犯罪日期  109年1月初至同年4月21日上午11時15分許   偵查機關年度案號  新北地檢109年度偵字第13738、20386、20568號，109年度毒偵字第2332、3647號   最後事實審 法院 臺灣新北地方法院    案號 109年度訴字第609、686號     判決日期 109年9月22日   確定判決 法院 臺灣新北地方法院    案號 109年度訴字第609、686號     確定日期 109年11月4日   是否為得易科罰金之案件  否   備註  ⒈新北地檢109年度執字第14769號 ⒉編號2至7所示之罪，經臺灣新北地方法院109年度訴字第609、686號判決應執行有期徒刑13年6月確定